【裁判字號】    90,交上易,1785
【裁判日期】    901204
【裁判案由】    過失傷害
【裁判全文】
臺灣高等法院臺南分院刑事判決          九十年度交上易字第一七八五號  Ａ
      上  訴  人
      即  被  告  甲  ○  ○
右上訴人因過失傷害案件，不服臺灣臺南地方法院九十年度交易字第四九號中華民
國九十年十月四日第一審判決（起訴案號：臺灣臺南地方法院檢察署九十年度偵字第
六七五七號），提起上訴，本院判決如左：
      主      文
上訴駁回。
甲○○緩刑貳年。
      事      實
一、甲○○以駕駛小貨車送貨為業，係從事汽車駕駛業務之人。於民國九十年四月十
    六日下午一時許，駕駛車牌３Ｂ－３１３５號自小貨車，沿台南市○○路由南往
    北方向行駛。行經該路二段與安吉路口右轉時，應注意轉彎車應讓直行車先行，
    及汽車行經交岔路口右轉應讓右側慢車道直行之各型車輛先行。而依當時情形，
    又無不能注意之情形，竟疏於注意及此，貿然右轉，致撞及同向右後方由乙○○
    所騎乘，後載丙○○，未注意車前狀況之車號ＹＬＬ－９２９號重型機車。乙○○、丙○○因之人車倒地，乙○○受有左後肩擦傷、左臀部挫傷、左膝挫傷之傷
    害；丙○○則受有左前額、左小腿、左大腿多處擦傷、左大腿挫傷之傷害。
二、案經被害人乙○○、丙○○訴由台南市警察局第三分局報請臺灣臺南地方法院檢
    察署檢察官偵查起訴。
      理      由
一、上訴人即被告甲○○坦承其以駕駛小貨車送貨為業，於右開時地駕駛小貨車肇事
    ，致被害人乙○○、丙○○受有如事實項下所述之傷害，然否認其有過失。辯稱
    ：係乙○○騎乘機車撞到其所駕小貨車右後方云云。惟查前開事實已據被害人乙○○、丙○○於原審偵審中指訴明白；乙○○因本件車禍受有左後肩擦傷、左臀
    部挫傷、左膝挫傷之傷害，丙○○受有左前額、左小腿、左大腿多處擦傷、左大
    腿挫傷之傷害，有驗傷診斷書在卷足憑，並有警繪交通事故調查報告表及現場圖
    在卷可據。按汽車行駛時，轉彎車應讓直行車先行，為道路交通安全規則第一百
    零二條第一項第二款所明文規定；又汽車行經交岔路口右轉應讓右側慢車道直行
    之各型車輛先行，有交通部六十三年十二月十一日交路（六三）字第一一二四五
    號函釋可按。被告駕車自應注意上述規定，而依當時路況又無不能注意之情形，
    被告竟疏不注意為之，以致肇事使人受傷，自難辭過失傷害人之咎；況本件車禍
    經台南區車輛行車事故鑑定委員會鑑定結果，認被告甲○○駕駛汽車，右轉未注
    意右側車輛先行，為肇事主因，有該會90.07.27南鑑字第900804號函及所附鑑定
    意見書附卷足稽。被害人乙○○因駕騎乘機車未注意車前狀況雖與有過失，然不
    能因此而減免被告罪責。被害人乙○○、丙○○之受傷害與被告之過失行為，具
    有相當因果關係。被告所辯係飾卸之詞，不足採信，其犯行洵堪認定。
二、核被告甲○○所為，係犯刑法第二百八十四條第二項前段之罪。被告以一過失傷
    害行為，同時致被害人乙○○、丙○○二人受傷，為想像競合犯，應從一重處斷
    。原審適用上開法條及刑法第第五十五條、第四十一條第一項前段、罰金罰鍰提
    高標準條例第一條前段、第二條，審酌被告駕車不當為肇事主因、犯罪所生之危
    害及其他一切情狀，量處有期徒刑伍月，併諭知易科罰金之折算標準，核其認事
    用法均無違誤，量刑亦稱妥適。被告上訴意旨猶執前詞否認犯罪，為無理由，應
    予駁回。
三、查被告前此未曾受有期徒刑以上刑之宣告，有台灣高等法院被告全國前案紀錄表
    附卷可查，又已與被害人乙○○、丙○○達成和解，有調解書二紙在卷可憑，其
    因一時失慎而犯罪，經此偵審教訓，應知警惕諒無再犯之虞，本院認所宣告之刑
    ，以暫不執行為適當，併諭知緩刑二年，以勵自新。
據上論結，應依刑事訴訟法第三百六十八條，刑法第七十四條第一款，判決如主文。
本案經檢察官曾銘芳到庭執行職務。
中    華    民    國      九十      年      十二      月        四    日
                                  臺灣高等法院臺南分院刑事第三庭
                                      審判長法官  黃    崑    宗
                                            法官  林    勝    木
                                            法官  楊    省    三
右正本證明與原本無異。
不得上訴。
                                      法院書記官  陳    嘉    琍
中    華    民    國      九十      年      十二      月        四      日
附錄本案論罪科刑法條全文：
刑法第二百八十四條第二項：
從事業務之人，因業務上之過失傷害人者，處一年以下有期徒刑、拘役或一千元以下
罰金，致重傷者，處三年以下有期徒刑、拘役或二千元以下罰金。


司法院資訊處製作；財團法人民間司法改革基金會備份。
